---
title: "Visualizando Datos del Poder Judicial"
output: rmarkdown::html_vignette
vignette: >
  %\VignetteIndexEntry{Visualizando Datos del Poder Judicial}
  %\VignetteEngine{knitr::rmarkdown}
  %\VignetteEncoding{UTF-8}
---

```{r, include = FALSE}
knitr::opts_chunk$set(
  collapse = TRUE,
  warning = FALSE,
  message = FALSE,
  comment = "#>"
)
```

# Objetivo

Estos datos tienen varios anios con informacion y estan detallados, por lo que
conviene usar graficos de lineas.

# Partidas

Carga de paquetes:
```{r}
library(dplyr)
library(highcharter)
library(presupuestochile)
```

Puedo saber de inmediato el presupuesto agregado del Poder Judicial:
```{r}
pjud_agregado <- partidas %>% 
  filter(nombre_partida == "PODER JUDICIAL") %>% 
  select(anio, nombre_partida, valor_asignado_partida)

pjud_agregado

hchart(pjud_agregado, "line",
       hcaes(x = anio, y = valor_asignado_partida)) %>% 
  hc_title(text = "Evolucion del presupuesto del Poder Judicial") 
```

# Capítulos

Ahora veamos que capitulos contiene la partida del Poder Judicial, pero antes
debo obtener los `id` de las partidas para cada año ya que van cambiando.
```{r}
pjud_id <- partidas %>% 
  filter(nombre_partida == "PODER JUDICIAL") %>% 
  select(anio, id_partida)

pjud_capitulos <- capitulos %>% 
  inner_join(pjud_id) %>% 
  select(anio, nombre_capitulo, valor_asignado_capitulo)

pjud_capitulos

hchart(pjud_capitulos, "line",
       hcaes(x = anio, y = valor_asignado_capitulo, group = nombre_capitulo)) %>% 
  hc_title(text = "Evolucion del presupuesto del Poder Judicial por Capitulo") 
```

# Programas

Ahora veamos que capitulos contiene la partida del Poder Judicial, pero antes
debo obtener los `id` de los capítulo para cada año ya que van cambiando.
```{r}
pjud_id_2 <- capitulos %>% 
  inner_join(pjud_id) %>% 
  select(anio, id_capitulo)

pjud_programas <- programas %>% 
  inner_join(pjud_id_2) %>% 
  select(anio, nombre_programa, valor_asignado_programa)

pjud_programas

hchart(pjud_programas, "line",
       hcaes(x = anio, y = valor_asignado_programa, group = nombre_programa)) %>% 
  hc_title(text = "Evolucion del presupuesto del Poder Judicial por Programa") 
```
