---
title: "Visualizando Datos del Ministerio de Ciencia"
output: rmarkdown::html_vignette
vignette: >
  %\VignetteIndexEntry{Visualizando Datos del Ministerio de Ciencia}
  %\VignetteEngine{knitr::rmarkdown}
  %\VignetteEncoding{UTF-8}
---

```{r, include = FALSE}
knitr::opts_chunk$set(
  collapse = TRUE,
  warning = FALSE,
  message = FALSE,
  comment = "#>"
)
```

# Objetivo

Estos datos tienen informacion detallada para el anio 2020, por lo que
conviene usar graficos de columnas y treemaps.

# Partidas

Carga de paquetes:
```{r}
library(dplyr)
library(highcharter)
library(presupuestochile)
```

Para tener una idea del peso relativo del Ministerio de Ciencia, se puede
apreciar el siguiente treemap:
```{r}
partidas_2020 <- partidas %>% 
  filter(anio == 2020) %>% 
  mutate(
    nombre_partida = gsub(",.*", "", nombre_partida),
    nombre_partida = gsub("MINISTERIO DE|MINISTERIO DEL|MINISTERIO DE LAS", "MIN", nombre_partida)
  )

hchart(partidas_2020, "treemap",
       hcaes(x = nombre_partida, value = valor_asignado_partida, 
             color = log(valor_asignado_partida))) %>%
  hc_title(text = "Distribucion del Presupuesto de la Nacion por Partida")
```

# Capítulos

Veamos que capitulos contiene la partida del Ministerio de Ciencia, pero antes
debo obtener el `id` de la partida.
```{r}
minciencia_id <- partidas %>%
  filter(nombre_partida == "MINISTERIO DE CIENCIA, TECNOLOGÍA, CONOCIMIENTO E INNOVACIÓN") %>%
  select(anio, id_partida, valor_asignado_partida) %>% 
  filter(valor_asignado_partida > 0)

minciencia_capitulos <- capitulos %>%
  inner_join(minciencia_id) %>%
  select(anio, nombre_capitulo, valor_asignado_capitulo)

minciencia_capitulos

hchart(minciencia_capitulos, "column",
       hcaes(x = anio, y = valor_asignado_capitulo, group = nombre_capitulo)) %>%
  hc_title(text = "Evolucion del presupuesto del Ministerio de Ciencia por Capitulo")
```
# Programas

Ahora veamos que capitulos contiene la partida del Poder Judicial, pero antes
debo obtener los `id` de los capítulo para cada año ya que van cambiando.
```{r}
minciencia_id_2 <- capitulos %>%
  inner_join(minciencia_id) %>%
  select(anio, id_capitulo)

minciencia_programas <- programas %>%
  inner_join(minciencia_id_2) %>%
  select(anio, nombre_programa, valor_asignado_programa)

minciencia_programas

hchart(minciencia_programas, "column",
       hcaes(x = anio, y = valor_asignado_programa, group = nombre_programa)) %>%
  hc_title(text = "Evolucion del presupuesto del Poder Judicial por Programa")
```
